【裁判字號】    98,審交易,4
【裁判日期】    980227
【裁判案由】    過失致死
【裁判全文】
臺灣新竹地方法院刑事判決             98年度審交易字第4號
公  訴  人  臺灣新竹地方法院檢察署檢察官
被      告  甲○○
上列被告因過失致死案件，經檢察官提起公訴（98年度偵字第39
9 號），本院依簡式審判程序判決如下：
    主  文
甲○○犯過失致人於死罪，處有期徒刑月，如易科罰金，以新
臺幣壹仟元折算壹日。
    事實及理由
壹、構成犯罪事實：
    甲○○明知服用酒類或其他相類之物後，將使其駕駛車輛時
    之注意力減低、反應能力變慢，而危及其他用路人之行車往
    來安全，竟於民國97年10月27日晚上7 時起至同日晚上10時
    40分許止，在其住處飲用高粱酒1 瓶，已達不能安全駕駛動
    力交通工具之狀態後，仍於翌日清晨騎乘L2A-559 號重型機
    車欲前往桃園縣楊梅鎮就學，嗣於97年10月28日上午8 時5
    分許，甲○○酒後騎乘上開機車由西往東方向至新竹縣新埔
    鎮台115 線照門里5 鄰大坪1-5 號前時，適有丙○○亦酒後
    （經測試呼氣酒精濃度值每公升為1.24毫克）騎乘車牌號碼
    6FA-078 號重型機車在其車前方與其同方向騎乘而欲左轉靠
    停。甲○○原應注意車前狀況及應與車前方之丙○○機車保
    持安全距離，以能適時採取煞車、閃避等安全措施，防止碰
    撞危險之發生，而依當時之天候晴、日間自然光線、路面無
    缺陷亦無障礙物及視距良好等情，客觀上亦無不能注意之情
    事，竟疏未注意，以高速接近丙○○車後方，致丙○○減速
    欲左轉靠停時，甲○○因無法減速閃避而追撞丙○○機車，
    致丙○○人車倒地受有頭部外傷合併顱內出血、腦挫傷等傷
    害，嗣於同日上午10時15分許，經以酒精測定器測試甲○○
    呼、吐氣所含酒精濃度值達每公升達0.31毫克（甲○○所犯
    酒後駕車之公共危險犯行，另經本院以97年度竹北交簡字第
    447 號刑事簡易判決判處有期徒刑3 月）。而丙○○經送往
    新竹縣竹北市東元綜合醫院急救後，延至同年12月12日上午
    7 時30分許不治死亡。
貳、程序方面：
    本件被告甲○○所犯過失致死罪，非死刑、無期徒刑、最輕
    本刑為3 年以上有期徒刑之罪，或高等法院管轄第一審之案
    件，被告於本院準備程序進行中，就被訴事實為有罪之陳述
    ，經本院認合於刑事訴訟法第273 條之1 第1 項之規定，裁
    定進行簡式審判程序，此合先敘明。
、認定犯罪事實所根據的證據及理由：
（一）被告甲○○於警局詢問時、檢察官偵查中、本院準備程序
      及簡式審判程序訊問時之自白。
（二）道路交通事故現場圖、道路交通事故調查報告表（一）、
     （二）各1 紙及車禍現場相片4 張在卷可查。
（三）被告之呼氣酒精測定紀錄表、死者之東元綜合醫院檢驗序
      號000000000 檢驗報告單各1 份、東元綜合醫院診斷證明
      書正本2 份、臺灣新竹地方法院檢察署檢察官相驗屍體證
      明書、屍體勘驗筆錄、相驗報告書、新竹縣警察局道路交
      通事故肇事人自首情形紀錄表各1 份附卷可證。
肆、論罪科刑的理由：
一、論罪：
（一）被告甲○○所為，係犯刑法第276 條第1 項之過失致死罪
      。
（二）刑罰加重事由（道路交通管理處罰條例）：按汽車駕駛人
      ，酒醉駕車，因而致人死亡，依法應負刑事責任者，加重
      其刑至2 分之1 ，道路交通管理處罰條例第86條第1 項定
      有明文。被告酒醉駕車，有上開酒精測定紀錄表可查，是
      其因而致丙○○死亡，係依法應負過失致人於死罪刑事責
      任者，即應予加重其刑至2 分之1 。至於起訴書認被告亦
      成立累犯部分，因過失致死罪係過失犯而非故意犯，自不
      構成累犯，附此敘明。
（三）刑罰減輕事由（自首）：被告於肇事後於未被有偵查犯罪
      職權之機關或公務人員發覺前，親自報警，並已報明肇事
      人姓名、地點、請警方前往處理，且在現場等候警員前來
      處理，並於新竹縣警察局新埔分局警員鄭正成接獲通報而
      到達車禍現場，尚未確切懷疑係甲○○肇事之際，向鄭正
      成自首坦承肇事，同時願意接受裁判等情，有新竹縣警察
      局道路交通事故肇事人自首情形紀錄表1 紙在卷可證，被
      告對於未發覺之犯罪自首而接受裁判，符合自首要件，爰
      依刑法第62條前段之規定，減輕其刑，並依法先加後減之
      。
二、科刑：審酌被告於服用酒類不能安全駕駛動力交通工具之情
    形下，竟駕駛動力交通工具，無視法規禁令及其他道路使用
    人之安危，又違反道路交通安全規則，而未注意車前狀況之
    過失程度、被害人酒後騎乘機車亦與有過失之情節，及肇事
    後自首坦承全部犯行，並與被害人家屬達成民事和解，賠償
    新臺幣（下同）36萬元（不含汽車強制保險給付），有新竹
    縣新甫鎮調解委員會調解書1 紙在卷可查，並已履行22萬元
    ，亦經被害人家屬乙○○於本院簡式審判程序時表示同情被
    告、願意給予被告1 次的機會等情，有本院簡式審判筆錄1
    份在卷可證，足見被告犯後尚有悔意及履行民事調解之誠意
    等一切情狀，量處如主文所示之刑，並諭知易科罰金之折算
    標準，以示懲儆。
伍、適用法律依據：
一、程序法方面：依刑事訴訟法第273 條之1 第1 項、第299 條
    第1 項前段。
二、實體法方面：道路交通管理處罰條例第86條第1 項，刑法第
    第276 條第1 項、第62條前段、第41條第1 項前段，刑法施
    行法第1 條之1 第1 項、第2 項前段，判決如主文。
本案經檢察官郭進昌到庭執行職務。
中    華    民    國    98    年    2     月    27    日
                  刑事第九庭法  官  馮俊郎
以上正本證明與原本無異。
如不服本判決，應於判決送達後10日內向本院提出上訴書狀。上
訴書狀應敘述具體理由，未敘述上訴理由者，應於上訴期間屆滿
後20日內補提理由書狀於本院「切勿逕送上級法院」。
                            書記官  蕭汝芳
中    華    民    國    98    年    2     月    27    日
附錄本案論罪科刑實體法條全文：
刑法第276 條第1 項：
因過失致人於死者，處2 年以下有期徒刑、拘役或2 千元以下罰
金。（罰金之貨幣單位改為新臺幣，並提高為30倍）


司法院資訊處製作；財團法人民間司法改革基金會備份。
